# 请教陈版实务中两个收入确认时点的问题

提问人：hsj20082857 时间：2015-10-22 18:47:08
A企业为一家拟上新三板传统制造企业，生产模式为订单生产式 现对其货物销售收入进行确认，有以下两个问题请教： 1.A企业的客户主要为B，C等几家，由于是常年客户，每次购买产品时不签订合同，只是通过电话或传真形式告知A企业供货需求，A企业收到订单后组织生产并负责运送至客户，客户在签收单上签字。A企业不负责安装，历史也没出现退货情况。产品主要是电气产品，在下订单时未约定价格，而是在生产完之后甚至在客户使用后才协商价格。但是在交给客户时已能根据商品价格目录确定一个比较精确的售价，最后与客户协商的价格较商品价格目录差异很小。 请问：拟将客户签收时作为收入确认的时点，并按照商品价格目录确认应收，如果之后价格有变动则冲减相应前期已确部分，妥否？如不妥结合新三板类小型民营企业财务配置少的现状，有没什么更可行的办法？ 2.同上描述，A企业不负责安装，历史上未出现退货，与其他零星客户签订的部分合同约定收到货物时支付80%，待通电运行时支付剩余20%. 请问：拟将客户签收时作为收入确认的时点，并按照合同约定总价确认收入，妥否？如不妥结合新三板类小型民营企业财务配置少的现状，有没什么更可行的办法？

回答人：chenyiwei
虽然最终确定的价格与价格目录之间差异很小，且历史上未发生过退货，但仅仅依据这两点而认为在客户签收时满足“收入金额能够可靠计量”的条件，个人理解仍可能存在证据不充分的问题。因为该公司拟在新三板挂牌，转变为公众公司，还是建议尽可能规范化业务流程，以免将对方的信用风险和履约风险转嫁给社会公众股东。